ja: 芸術・エンターテイメント > 趣味・コレクション > クラフト・アート > アート・クラフト用素材 > クラフト用糸 > 糸紡ぎ用繊維: キルト綿繊維; クラウド繊維; フリース繊維; ロービング繊維; シルバーファイバー; ステープルファイバー; トップファイバー
ro-RO: Artă și divertisment > Hobby-uri și artă > Artizanat > Materiale pentru artă/artizanat > Fibre pentru proiecte de artizanat > Fibre nefilate: Fibre vatelină; Fibre „nor”; Fibre fleece; Semitort din fibre; Sculuri de fibre; Fibre cu lungimi diferite; Fibre top
nl: Kunst en entertainment > Hobby's en creatieve vaardigheden > Handwerk en hobby's > Handwerk- en hobbymaterialen > Handwerkvezels > Ongesponnen vezel: Batt-vezel; Cloud-vezel; Fleecevezel; Lontvezel; Sliver-vezel; Stapelvezel; Topvezel
th: ศิลปะและความบันเทิง > งานอดิเรกและศิลปะสร้างสรรค์ > ศิลปะและงานฝีมือ > วัสดุงานศิลปะและงานฝีมือ > ไฟเบอร์สำหรับงานฝีมือ > เส้นใยดิบ: แบตไฟเบอร์; คลาวด์ไฟเบอร์; ใยขนแกะ; ใยพัน; ซิลเวอร์ไฟเบอร์; เส้นใยสั้น; ท็อปไฟเบอร์
da: Kunst og underholdning > Hobby og håndarbejde > Håndarbejde og hobby > Materialer til håndarbejde og hobby > Fibre til håndarbejde > Uspundet fiber: Batt-fiber; Skyfiber; Fleecefiber; Roving-fiber; Sliver-fiber; Hæftefiber; Topfiber
de: Kunst & Unterhaltung > Hobby & Kunst > Kunsthandwerk & Hobby > Kunst- & Bastelmaterialien > Bastelwerkstoffe > Rohwolle: Wattefaser; Wolkenfaser; Vlies-Faser; Roving-Faser; Hanffaser; Stapelfaser; Kammzug-Faser
es: Arte y ocio > Hobbies y artes creativas > Manualidades > Materiales para manualidades > Fibras para manualidades > Fibra sin hilar: Bloque de fibra; Fibra nube; Fibra de vellón; Fibra para hilar; Fibra de mecha; Fibra cortada; Fibra superior
ru: Искусство и развлечения > Хобби и творчество > Искусство и рукоделие > Материалы для художественных работ и рукоделия > Нити и волокна для рукоделия > Нетканое волокно: Волокно для валяния; Легкое волокно; Флисовое волокно; Ровничное волокно; Кудель; Штапельное волокно; Гребенное волокно
pt-PT: Artes e lazer > Passatempos e artes criativas > Artes e trabalhos manuais > Materiais para artes e trabalhos manuais > Fibras para trabalhos manuais > Novelos de linha: Fibra de lã; Fibra em nuvem; Fibra de velo; Rolo de fibra; Rolo longo de Fibra; Mecha de fibra; Fibra penteada
it: Arte e svago > Hobby e arti creative > Artigianato e hobby > Materiali per hobby e artigianato > Fibre per attività creative > Fibra non filata: Fibra in nappa; Fibra nuvolosa; Fibra di pile; Filato; Fibra in nastro; Fibra in fiocco; Fibra di ottima qualità
fr: Arts et loisirs > Loisirs et arts créatifs > Loisirs créatifs > Matériaux pour loisirs créatifs > Fibres pour loisirs créatifs > Fibre non filée: Fibre en vrac; Fibre nuage; Fibre polaire; Laine mèche; Pelote de fibre; Fibre discontinue; Fibre supérieure
lt-LT: Menai ir pramogos > Hobiai ir menai > Menai ir amatai > Menų ir amatų medžiagos > Pluoštas amatams > Neverptas pluoštas: Pluošto dembliai; Purus pluoštas; Fliso pluoštas; Pusverpalių pluoštas; Pluošto sluoksna; Kuokštelinis pluoštas; Šukuotas pluoštas
tr: Sanat ve Eğlence > Hobiler ve Sanatsal Çalışmalar > Sanatlar ve El İşleri > Sanat ve El İşleri Malzemeleri > El İşi İpleri > Eğirilmemiş Elyaf: Örgü Elyaf; Bulut Elyaf; Yapağı Elyaf; Fitil Elyaf; Şerit Elyaf; Kesik Elyaf; Üst Elyaf
zh-TW: 藝術/娛樂 > 嗜好和創作藝術 > 藝術品和手工藝品 > 藝術/手作材料 > 手工織品 > 未氈化纖維: 棉絮纖維; 雲朵羊毛纖維; 刷毛纖維; 粗紗纖維; 生條纖維; 短纖維; 毛條纖維
bg-BG: Изкуства и развлечения > Хобита и творчески изкуства > Изкуства и творчество > Творчески материали > Конци и влакна за ръкоделие > Сурова вълна: Сурова вълна на ленти; Прежда от сурова нишка; Поларена прежда; Вълна за плъстене; Прежда от „жива вълна“; Вата за пълнеж; Разчепкана вълна
hu: Művészet és szórakoztatás > Hobbik és kreatív művészet > Művészet és barkácsolás > Művészeti és kézműves anyagok > Kézműves szálak > Fonatlan szál: Szálas vatta; Felhőszál; Piheszál; Kábelszál; Ezüstszál; Vágott szál; Felsőszál
fi: Taide ja viihde > Harrastukset ja taiteet > Taide ja askartelu > Askartelumateriaalit > Askartelulangat > Hahtuvalanka: Karstattu kuitu; Pilvikuitu; Fleecekuitu; Villahahtuva; Ohueksi karstattu kuitu; Lyhytkuitu; Samansuuntainen kuitu
sk-SK: Umenie a zábava > Záľuby a tvorivé dielne > Výtvarná dielňa > Materiály pre výtvarnú dielňu > Výroba vlákien > Nespradené vlákno: Rúno; Morušové vlákno; Vlnené vlákno; Predpriadza; Prameňové vlákno; Staplovo vlákno; Horné vlákno
el: Τέχνες & Ψυχαγωγία > Χόμπι & Δημιουργικές Τέχνες > Τέχνες & Χειροτεχνίες > Υλικά τέχνης & χειροτεχνίας > Ίνες χειροτεχνίας > Unspun Fiber: Batt Fiber; Cloud Fiber; Ίνα φλις; Ίνα Roving; Ίνα Sliver; Συρραπτική ίνα; Ίνα Top
pl: Sztuka i rozrywka > Hobby i sztuki piękne > Sztuka i rękodzieło > Materiały dla artystów i rękodzielników > Włókna do rękodzieła > Włókna nieprzędzione: Włóczka bawełniana; Włóczka Cloud; Włóczka z runa owczego; Włóczka Roving; Włóczka srebrna; Włókno odcinkowe; Górna włóczka
sl-SI: Kultura in zabava > Hobiji in ustvarjalne umetnosti > Umetnost in ročna dela > Materiali za umetniško ustvarjanje in ročna dela > Vlakna za ročna dela > Nepredena vlakna: Neobdelana vlakna; Puhasta vlakna; Vlakna iz flisa; Neobdelano vlakno; Snop vlaken; Rezano vlakno; Vlakno za nadaljnjo obdelavo
nb: Kunst og underholdning > Hobby og kreativitet > Kunst og håndverk > Kunst- og håndverksmaterialer > Hobbyfibre > Uspunnede fibre: Kardet fiber; Skygarn; Fleecefiber; Rovingfiber; Flisfiber; Stiftfiber; Toppfiber
ko: 아트/엔터테인먼트 > 취미/예술 > 미술/공예 > 미술/공예 재료 > 공예 섬유 > 미가공 섬유: 배트 섬유; 클라우드 섬유; 플리스 섬유; 로빙 섬유; 은색 섬유; 스테이플 섬유; 톱 섬유
cs: Umění a zábava > Hobby, hudba a výtvarné umění > Řemesla a koníčky > Materiál pro umění a řemesla > Hobby textilní vlákna > Česané rouno: Plstěné předivo; Předivo typu Cloud; Fleecové předivo; Rovingové předivo; Sliverové předivo; Staplové předivo; Vrchní vlákno
pt-BR: Artes e entretenimento > Hobbies e artes > Arte e artesanato > Materiais de arte e de artesanato > Fibras para artesanato > Fibra não fiada: Fibra de manta; Fibra em nuvem; Fibra de lã; Fibra para fiar; Fibra para fiação; Fibra descontínua; Fibra superior
vi: Nghệ thuật và giải trí > Sở thích và nghệ thuật sáng tạo > Đồ thủ công mỹ nghệ > Vật liệu nghệ thuật & thủ công mỹ nghệ > Xơ sợi > Xơ sợi dệt: Sợi Batt; Sợi Cloud; Sợi lông cừu; Sợi Roving; Sợi mảnh; Sợi staple; Sợi Top
sv: Konst och underhållning > Hobby och skapande > Hantverk och hobbyer > Hobbymaterial > Hobbyvadd > Ospunnet fiber: Battfiber; Molnfiber; Fleecefiber; Rovingfiber; Sliverfiber; Stapelfiber; Toppfiber
hr-HR: Umjetnost i zabava > Hobiji i kreativne umjetnosti > Umjetnost i rukotvorine > Materijali za umjetnost i rukotvorine > Vlakna za rukotvorine > Nepredena vlakna: Klupko vlakana; Češljano runo (višesmjerno u obliku oblaka); Runo; Češljano runo (jednosmjerno u obliku zmije); Srebrno vlakno; Rezano vlakno; Vrhunsko vlakno
zh-CN: 艺术与娱乐 > 爱好/艺术创作 > 手工艺品 > 手工艺材料 > 手工艺纤维 > 无纺纤维: 棉絮纤维; 云绒纤维; 羊毛纤维; 粗纱纤维; 银纤维; 短纤维; 顶级纤维
en: Arts & Entertainment > Hobbies & Creative Arts > Arts & Crafts > Art & Crafting Materials > Crafting Fibers > Unspun Fiber: Batt Fiber; Cloud Fiber; Fleece Fiber; Roving Fiber; Sliver Fiber; Staple Fiber; Top Fiber